【裁判字號】    95,訴,1107
【裁判日期】    950814
【裁判案由】    毒品危害防制條例
【裁判全文】
臺灣臺北地方法院刑事判決              95年度訴字第1107號
公  訴  人  臺灣臺北地方法院檢察署檢察官
被      告  甲○○
上列被告因毒品危害防制條例案件，經檢察官提起公訴（95年度
毒偵字第1298號），被告於準備程序中就被訴事實為有罪之陳述
，經告以簡式審判之要旨，並聽取當事人之意見後，經本院合議
庭裁定以簡式審判程序審理，判決如下：
    主  文
甲○○施用第一級毒品，處有期徒刑陸月，如易科罰金，以銀元
參佰元即新臺幣玖佰元折算壹日；扣案第一級毒品海洛因壹包（
淨重零點壹陸公克）沒收銷燬之；放置第一級毒品海洛因用之空
包裝袋壹只沒收。
    事  實
一、甲○○前於民國九十二年間因施用毒品案件，經本院依檢察
    官聲請於九十二年六月十一日以九十二年度毒聲字第一一四
    九號裁定令入勒戒處所觀察、勒戒後，因認無繼續施用毒品
    之傾向，於九十二年九月二十三日執行完畢釋放，並由臺灣
    臺北地方法院檢察署檢察官於同年月二十四日以九十二年度
    毒偵字第九三九號為不起訴處分確定。詎猶不思悔戒，復基
    於施用第一級毒品海洛因之犯意，於九十五年五月九日中午
    十二時許在臺北縣永和市○○街仁愛公園內，將第一級毒品
    海洛因以摻入香煙點火吸用之方式施用第一級毒品海洛因，
    嗣為警於同日下午三時許在臺北市○○區○○路一段十六巷
    八號七樓頂樓加蓋八０三室查獲，並扣得其所有第一級毒品
    海洛因一包（淨重０點一六公克）。
二、案經臺北市政府警察局大安分局報告臺灣臺北地方法院檢察
    署檢察官偵查起訴。被告於準備程序中就被訴事實為有罪之
    陳述，經告以簡式審判之要旨，並聽取當事人之意見後，經
    本院合議庭裁定以簡式審判程序審理。
    理  由
一、上揭事實，迭據被告甲○○於警詢、偵查及本院審理時均坦
    承不諱（見偵查卷第十八至二二頁、第六六、六七頁，本院
    九十五年八月七日準備程序及簡式審判筆錄）；且其為警查
    獲後所採集之尿液經檢驗結果，確呈鴉片類陽性反應，有臺
    北市政府警察局偵辦毒品案件尿液檢體委驗單、臺灣檢驗科
    技股份有限公司濫用藥物尿液檢驗報告各一紙附卷可稽（見
    偵查卷第六三、七八頁）；另為警查扣之不明藥物一包（淨
    重零點一六公克）含第一級毒品海洛因成分，亦有法務部調
    查局鑑定通知書一紙在卷可憑（見偵查卷第八二頁），足認
    被告於審理中出於任意性之自白與事實相符，堪以採信；又
    被告前於九十二年間因施用毒品案件，經本院依檢察官聲請
    於九十二年六月十一日以九十二年度毒聲字第一一四九號裁
    定令入勒戒處所觀察、勒戒後，因認無繼續施用毒品之傾向
    ，於九十二年九月二十三日執行完畢釋放，並由臺灣臺北地
    方法院檢察署檢察官於同年月二十四日以九十二年度毒偵字
    第九三九號為不起訴處分確定等情，有卷附臺灣高等法院被
    告前案紀錄表、臺灣臺北地方法院檢察署檢察官九十二年度
    毒偵字第九三九號不起訴處分書各一件在卷可參，是被告於
    觀察、勒戒執行完畢釋放後五年內再犯本件施用毒品之罪，
    洵堪認定。
二、核被告甲○○所為，係犯毒品危害防制條例第十條第一項之
    施用第一級毒品海洛因罪。被告於施用時持有第一級毒品海
    洛因之低度行為，應為其施用之高度行為所吸收，不另論罪
    。又被告行為後，刑法業於九十四年二月二日修正公布部分
    條文，並於九十五年七月一日施行。依修正後刑法第二條第
    一項規定：「行為後法律有變更者，適用行為時之法律。但
    行為後之法律有利於行為人者，適用最有利於行為人之法律
    。」。而依被告行為時之刑法第四十一條第一項前段規定：
    「犯最重本刑為五年以下有期徒刑以下之刑之罪，而受六個
    月以下有期徒刑或拘役之宣告，因身體、教育、職業、家庭
    之關係或其他正當事由，執行顯有困難者，得以一元以上三
    元以下折算一日，易科罰金。」；又被告行為時之易科罰金
    折算標準，依修正前罰金罰鍰提高標準條例第二條前段（現
    已刪除）規定，就其原定數額提高為一百倍折算一日，則本
    件被告行為時之易科罰金折算標準，應以銀元一百元至三百
    元折算一日，依現行法規所定貨幣單位折算新臺幣條例應以
    新臺幣三百元至九百元折算一日。惟修正後之刑法第四十一
    條第一項前段則規定：「犯最重本刑為五年以下有期徒刑以
    下之刑之罪，而受六個月以下有期徒刑或拘役之宣告者，得
    以新臺幣一千元、二千元或三千元折算一日，易科罰金。」
    ，比較修正前後易科罰金之折算標準，以修正前之規定，較
    有利於被告，應依刑法第二條第一項前段，適用修正前刑法
    第四十一條第一項前段規定，定其折算標準。爰審酌被告前
    經觀察、勒戒後，竟因意志不堅而再次沾染毒品，其施用毒
    品行為對於自身及社會所造成之危害程度，及其犯罪之動機
    、目的、手段、施用毒品之次數，犯後坦承犯行，尚具悔意
    等一切情狀，量處如主文所示之刑，併依修正前刑法第四十
    一條第一項規定諭知易科罰金之折算標準。扣案第一級毒品
    海洛因一包（不含包裝袋，淨重零‧一六公克），應依毒品
    危害防制條例第十八條第一項前段規定沒收銷燬。另按從刑
    附屬於主刑，除法律有特別規定者外，依主刑所適用之法律
    （最高法院九十五年第八次刑事庭會議決議參照），查扣案
    盛裝前揭毒品之空包裝袋一只，有防止毒品裸露、逸出及潮
    濕之功用，並便於攜帶使用，為被告所有供本件犯罪所用之
    物，業據其供明在卷，應依修正前刑法第三十八條第一項第
    二款之規定宣告沒收。
三、據上論斷，應依刑事訴訟法第二百七十三條之一第一項、第
    二百九十九條第一項前段，毒品危害防制條例第十條第一項
    、第十八條第一項前段，刑法第十一條前段、第二條第一項
    前段，修正前刑法第四十一條第一項前段、第三十八條第一
    項第二款，修正前罰金罰鍰提高標準條例第二條，現行法規
    所定貨幣單位折算新臺幣條例第二條，判決如主文。
本案經檢察官李建論到庭執行職務
中    華    民    國    95    年    8     月    14    日
                  刑事第十一庭  法  官  鍾淑慧
以上正本證明與原本無異。
如不服本判決，應於判決送達後10日內，向本院提出上訴狀。
                                書記官  劉英芬
中    華    民    國    95    年    8    月    14    日
附錄本案論罪科刑法條全文
毒品危害防制條例第十條：
施用第一級毒品者，處六月以上五年以下有期徒刑。
施用第二級毒品者，處三年以下有期徒刑。


司法院資訊處製作；財團法人民間司法改革基金會備份。
